【裁判字號】    97,訴,1990
【裁判日期】    970804
【裁判案由】    違反毒品危害防制條例
【裁判全文】
臺灣彰化地方法院刑事判決              97年度訴字第1990號
公  訴  人  臺灣彰化地方法院檢察署檢察官
被      告  甲○○
上列被告因違反毒品危害防制條例案件，經檢察官提起公訴（97
年度毒偵字第2346號），本院合議庭裁定由受命法官獨任進行簡
式審判程序，茲判決如下：
    主  文
甲○○施用第一級毒品，累犯，處有期徒刑壹年貳月。扣案之塑
膠袋個、注射針筒貳支、鏟管壹支，均沒收。
    犯罪事實
一、甲○○曾於民國95年間因連續施用第1 級毒品案件，經本院
    以95年度訴字第922 號刑事判決判處有期徒刑7 月確定；復
    於95年間因施用第1 級毒品等案件，經本院以95年度訴字第
    1411號刑事判決分別判處有期徒刑9 月、2 月，應執行有期
    徒刑10月確定，上揭3 罪經聲請法院裁定應執行有期徒刑1
    年4 月確定後，經移送執行，並於96年6 月29日因縮短刑期
    假釋出監並付保護管束，原應撤銷前揭假釋執行殘刑4 月29
    日，經依中華民國96年罪犯減刑條例聲請本院以96年度聲減
    字第4057號裁定就前揭各罪分別減為有期徒刑3 月又15日、
    4 月又15日、1 月，應執行有期徒刑8 月確定，已無殘餘刑
    期可供執行，檢察官未再指揮執行，已於中華民國96年罪犯
    減刑條例施行之日即96年7 月16日執行完畢。其前於91年間
    因施用毒品案件，經本院以94年度毒聲字第878 號裁定送勒
    戒處所觀察、勒戒後，認無繼續施用毒品之傾向，於94年12
    月14日觀察、勒戒執行完畢釋放，經臺灣彰化地方法院檢察
    署檢察官以94年度毒偵字第5745號為不起訴處分確定。詎其
    不知悔改，明知海洛因業經公告為毒品危害防制條例第2 條
    第2 項第1 款所列管之第1 級毒品，不得非法持有、施用，
    於前揭觀察、勒戒執行完畢釋放後5 年內，復另基於施用第
    1 級毒品海洛因之犯意，於97年5 月23日晚上9 時許，在其
    位於彰化縣員林鎮○○路一巷20弄39號住處內，將海洛因摻
    水以注射針筒注入體內之方式，施用第1 級毒品海洛因1 次
    。嗣經警方於97年5 月27日上午7 時30分，持本院核發之搜
    索票至其位於上址住處搜索而查獲，並扣得其所有供施用第
    1 級毒品海洛因之塑膠袋3 個、注射針筒2 支、鏟管1 支，
    且於同日上午9 時44分採尿送驗後，始知上情。
二、案經彰化縣警察局田中分局報請臺灣彰化地方法院檢察署檢
    察官偵查起訴。
    理  由
一、本案被告甲○○所犯係死刑、無期徒刑、最輕本刑為3 年以
    上有期徒刑以外之罪，其於準備程序就前揭被訴事實為有罪
    之陳述，經受命法官告知簡式審判程序之旨，並聽取其與公
    訴人之意見後，本院認無不得或不宜改依簡式審判程序進行
    之處，爰依刑事訴訟法第273 條之1 第1 項、第284 條之1
    ，裁定本案由受命法官獨任進行簡式審判程序，合先敘明。
二、訊據被告對其於上揭時、地，施用第1 級毒品海洛因1 次之
    事實，坦承不諱（參見本院97年7 月21日審判筆錄），且扣
    案之塑膠袋3 個、注射針筒2 支、鏟管1 支，均係被告所有
    供其前揭施用第1 級毒品海洛因所用之物，業經被告於本院
    審理中陳述明確，核屬相符。另查：
  (一)被告係於97年5 月27日上午9 時44分，經警方採集被告尿液
    送驗結果，呈嗎啡陽性反應，此有詮昕科技股份有限公司97
    年6 月10日報告編號00000000號濫用藥物尿液檢驗報告及委
    託檢驗尿液代號與真實姓名對照認證單各1 份（參見臺灣彰
    化地方法院檢察署97年度毒偵字第2346號偵查卷宗第11頁；
    彰化縣警察局田中分局田警分偵字第0970008798號警卷第12
    頁）附卷可稽，足見被告確有施用第1 級毒品海洛因之事實
    ，應可認定。
  (二)按海洛因施用入人體後水解還原成嗎啡，再循嗎啡之代謝方
    式排出體外，業據行政院衛生署藥物食品檢驗局73藥檢壹字
    第030221號函說明綦詳，且依醫學臨床實驗及根據英國藥學
    會出版Isolation and Indentification of Drugs一書第2
    版載明：口服或注射海洛因後可快速吸收，並於血液中迅速
    代謝成6 —乙醯嗎啡，然後轉變成嗎啡；再毒品施用後於尿
    液、血液中可檢出之最大時限，與施用劑量、施用頻率、施
    用方式、施用者飲水量之多寡、個人體質、檢體收集時間點
    及所用檢測方法之靈敏度等因素有關，因個案而異，一般於
    尿液中可檢出之最大時限，古柯鹼為施用後1 至4 天、海洛
    因為2 至4 天、嗎啡為2 至4 天、大麻為1 至10天、安非他
    命為1 至4 天、甲基安非他命為1 至5 天、MDMA為1 至4 天
    、MDA 為1 至4 天、Ketamine為2 至4 天等語，業經行政院
    衛生署管制藥品管理局92年7 月23日管檢字第0920005609號
    函載明明確。是依上開說明，佐以被告前揭尿液檢驗報告，
    被告自白於前揭時間，有施用第1 級毒品海洛因1 次等語，
    核與前揭事證相符，應堪採信。
  (三)另犯毒品危害防制條例第10條施用第1 級毒品之罪者，檢察
    官應先將被告送勒戒處所觀察、勒戒，經觀察、勒戒後，認
    無繼續施用毒品傾向者，應由檢察官為不起訴之處分，且經
    觀察、勒戒執行完畢釋放後，5 年內再犯第10條之罪，檢察
    官應依一般刑事訴訟程序予以起訴論罪科刑，此觀諸毒品危
    害防制條例第20條第1 項、第2 項、第23條第2 項前段規定
    自明。經查，被告前於91年間因施用毒品案件，經本院以94
    年度毒聲字第878 號裁定送勒戒處所觀察、勒戒後，認無繼
    續施用毒品之傾向，於94年12月14日觀察、勒戒執行完畢釋
    放，經臺灣彰化地方法院檢察署檢察官以94年度毒偵字第57
    45號為不起訴處分確定等情之事實，此有臺灣高等法院被告
    前案紀錄表、臺灣彰化地方法院檢察署刑案資料查註紀錄表
    各1 份附卷可參。被告前既曾因施用毒品案件，經觀察、勒
    戒後，復於前開觀察、勒戒執行完畢釋放後5 年內，再犯本
    案施用毒品罪，依毒品危害防制條例第23條第2 項之規定，
    屬應依法論罪科刑之行為，依前開說明，本案被告上開所為
    ，係於94年12月14日觀察、勒戒執行完畢釋放後5 年內，再
    犯毒品危害防制條例第10條第1 項施用第1 級毒品罪，本案
    事證明確，被告上開犯行洵堪認定。
三、按海洛因為毒品危害防制條例第2 條第2 項第1 款所明定之
    第1 級毒品。核被告所為，係犯同條例第10條第1 項之施用
    第1 級毒品罪。被告持有第1 級毒品進而施用，持有之低度
    行為為施用之高度行為所吸收，不另論持有毒品之罪。另查
    ，被告曾於95年間因連續施用第1 級毒品案件，經本院以95
    年度訴字第922 號刑事判決判處有期徒刑7 月確定；復於95
    年間因施用第1 級毒品等案件，經本院以95年度訴字第1411
    號刑事判決分別判處有期徒刑9 月、2 月，應執行有期徒刑
    10月確定，上揭3 罪經聲請法院裁定應執行有期徒刑1 年4
    月確定後，經移送執行，並於96年6 月29日因縮短刑期假釋
    出監並付保護管束，原應撤銷前揭假釋執行殘刑4 月29日，
    經依中華民國96年罪犯減刑條例聲請本院以96年度聲減字第
    4057號裁定就前揭各罪分別減為有期徒刑3 月又15日、4 月
    又15日、1 月，應執行有期徒刑8 月確定，已無殘餘刑期可
    供執行，檢察官未再指揮執行，已於中華民國96年罪犯減刑
    條例施行之日即96年7 月16日執行完畢等情，此有臺灣高等
    法院被告前案紀錄表、臺灣彰化地方法院檢察署刑案資料查
    註紀錄表各1 份（參見本院卷宗）存卷可考，是依前揭說明
    ，其於5 年內故意再犯本案有期徒刑以上之罪，應依刑法第
    47條第1 項之規定，論以累犯，並加重其刑。爰審酌被告施
    用毒品雖乃自戕一己之身體健康，尚未對他人造成危害，犯
    後已坦承犯行，態度良好，然其前因施用毒品案件，竟於觀
    察、勒戒執行完畢釋放後5 年內，且甫經中華民國96年罪犯
    減刑條例減刑出監，復犯本案施用毒品罪，顯見其無戒毒悔
    改之意等一切情狀，量處如主文所示之刑。至扣案之塑膠袋
    3 個、注射針筒2 支、鏟管1 支，均係被告所有，且供其施
    用第1 級毒品海洛因所用之物，業經被告供明在卷，業如前
    述，爰依刑法第38條第1 項第2 款之規定，併予宣告沒收，
    附此敘明。
據上論斷，應依刑事訴訟法第273 條之1 第1 項、第299 條第1
項前段，毒品危害防制條例第10條第1 項，刑法第11條前段、第
47條第1 項、第38條第1 項第2 款，判決如主文。
本案經檢察官吳芙如到庭執行職務。
中    華    民    國    97    年    8     月    4     日
                  刑事第八庭      法  官  唐中興
以上正本證明與原本無異。
如不服本判決，應於判決送達後10日內，向本院提出上訴書狀，
上訴書狀應「敘述具體上訴理由」，並按他造當事人之人數附繕
本。「切勿逕送上級法院」。
中    華    民    國    97    年    8     月    6     日
                                  書記官  吳政
【附錄本案判決論罪科刑法條全文】：
毒品危害防制條例第10條
施用第1級毒品者，處6月以上5年以下有期徒刑。
施用第2級毒品者，處3年以下有期徒刑。


司法院資訊處製作；財團法人民間司法改革基金會備份。
